【裁判字號】    98,訴,1012
【裁判日期】    980430
【裁判案由】    毒品危害防制條例
【裁判全文】
臺灣板橋地方法院刑事判決              98年度訴字第1012號
公  訴  人  臺灣板橋地方法院檢察署檢察官
被      告  甲○○
                    （現在臺灣宜蘭監獄執行中）
上列被告因違反毒品危害防制條例案件，經檢察官提起公訴（98
年度毒偵字第1213號），本院依簡式審判程序審理後，判決如下
：
    主    文
甲○○施用第一級毒品，累犯，處有期徒刑拾月。扣案針筒壹支
，沒收之。
    事    實
一、甲○○前因施用毒品案件，經本院以93年度毒聲字第981 號
    裁定送觀察、勒戒後，因認有繼續施用毒品之傾向，由本院
    以93年度毒聲字第1351號裁定令入戒治處所施以強制戒治，
    嗣因認無繼續戒治之必要，於民國94年4 月26日執行完畢釋
    放出臺灣臺北戒治所，並經臺灣板橋地方法院檢察署檢察官
    以94年度戒毒偵字第217 號不起訴處分確定。其另因竊盜案
    件，經本院以93年度簡字第2298號判決判處有期徒刑4 月確
    定，又因竊盜案件，經臺灣高等法院以93年度上易字第1611
    號判決判處有期徒刑1 年4 月確定，嗣前開刑期經臺灣高等
    法院以93年度聲字第1434號裁定應執行有期徒刑1 年7 月確
    定，甫於95年10月28日縮刑期滿執行完畢。
二、詎甲○○仍不知悔改，於前開強制戒治執行完畢釋放後5 年
    內，基於併同施用第一級、第二級毒品之犯意，於97年6 月
    26日上午11時許（起訴書就施用第二級毒品部分略載為於同
    日下午6 時49分許為警採尿前回溯96小時內某時），在臺北
    縣新莊市○○路與中山路口某加油站廁所內（起訴書就施用
    第二級毒品部分略載為不詳地點），以針筒注射之方式，同
    時施用第一級毒品海洛因、第二級毒品甲基安非他命1 次。
    嗣於同日下午3 時許，為警在臺北縣新莊市○○路中慶巷25
    之1 號2 樓查獲甲○○，並當場扣得其所有供前揭施用海洛
    因、甲基安非他命所用之針筒1 支。
三、案經臺北縣政府警察局新莊分局報請臺灣板橋地方法院檢察
    署檢察官偵查後提起公訴。
    理    由
一、本案被告甲○○所犯均係死刑、無期徒刑、最輕本刑為3 年
    以上有期徒刑以外之罪，其於準備程序中就被訴事實皆為有
    罪之陳述，經本院告知簡式審判程序之旨，並聽取公訴人、
    被告之意見後，經合議庭裁定由受命法官獨任進行簡式審判
    程序審理，合先敘明。
二、上揭犯罪事實，業據被告甲○○於本院準備程序中及審理時
    均坦承不諱，並有搜索扣押筆錄暨扣押物品目錄表1 份及查
    獲現場照片3 張附卷可稽，而其為警查獲後，經採集尿液送
    台灣檢驗科技股份有限公司囑託鑑定結果，確呈嗎啡（按海
    洛因經施用進入人體後，係水解還原成嗎啡，再代謝排出體
    外，業據行政院衛生署藥物食品檢驗局以73藥檢壹字第0302
    21號函文說明綦詳，而為本院辦理施用第一級毒品案件職務
    上所已知）及甲基安非他命之陽性反應，有該公司97年7 月
    15日濫用藥物檢驗報告1 份在卷可稽，均足以佐證被告自白
    與事實相符，堪以採信。再被告前因施用毒品案件，經本院
    以93年度毒聲字第981 號裁定送觀察、勒戒後，因認有繼續
    施用毒品之傾向，由本院以93年度毒聲字第1351號裁定令入
    戒治處所施以強制戒治，嗣因認無繼續戒治之必要，於94年
    4 月26日執行完畢釋放出臺灣臺北戒治所，並經臺灣板橋地
    方法院檢察署檢察官以94年度戒毒偵字第217 號不起訴處分
    確定等情，有臺灣高等法院被告前案紀錄表1 份附卷可稽，
    足徵被告係於強制戒治執行完畢釋放後5 年內，再為本案併
    同施用第一級、第二級毒品之事證明確，被告犯行洵堪認定
    。
三、核被告甲○○所為，係犯毒品危害防制條例第10條第1 項、
    第2 項之施用第一級、第二級毒品罪。被告為施用海洛因、
    甲基安非他命而持有海洛因、甲基安非他命之行為，各係其
    施用第一級、第二級毒品犯行之當然結果，均不另論罪。查
    被告前因竊盜案件，經本院以93年度簡字第2298號判決判處
    有期徒刑4 月確定，又因竊盜案件，經臺灣高等法院以93年
    度上易字第1611號判決判處有期徒刑1 年4 月確定，嗣前開
    刑期經臺灣高等法院以93年度聲字第1434號裁定應執行有期
    徒刑1 年7 月確定，甫於95年10月28日縮刑期滿執行完畢，
    有上開臺灣高等法院被告前案紀錄表在卷足徵，其於有期徒
    刑執行完畢5 年內故意再犯本案有期徒刑以上之前開二罪，
    依刑法第47條第1 項規定皆成立累犯，並均應加重其刑。又
    被告於97年6 月26日係以同一注射行為違犯上揭施用第一級
    、第二級毒品罪名，業據被告於本院訊問時供明無訛，且經
    遍查全卷，尚無足以證明被告所述與事實不符之積極證據資
    料，依罪疑唯輕原則，自應作有利於被告之認定，故被告所
    為係屬想像競合犯，應從一重之施用第一級毒品罪處斷，公
    訴意旨未參酌上情而請求予以分論併罰，尚有未合，併此敘
    明。爰審酌被告前已有因施用毒品經法院判處刑罰之前科紀
    錄，竟仍不思尋求正當之身心發展，再次併同施用足以導致
    精神障礙、性格異常，甚至造成生命危險之海洛因、甲基安
    非他命，戕害一己之身心健康，對社會治安可能之危害程度
    非微，惟其於犯後尚知坦認犯行等一切情狀，量處如主文所
    示之刑，以資懲儆。再查扣案針筒1 支，係被告所有供其為
    前揭施用第一級、第二級毒品犯行所用之物，業據被告陳明
    在卷，爰依刑法第38條第1 項第2 款規定，併予宣告沒收之
    。至警員於97年6 月26日查獲被告時，雖尚扣得吸食器1 組
    、玻璃球1 個及殘渣袋1 個，惟被告於警詢時起，迄至本院
    審理時，均堅決否認前開物品為其所有，並供稱應係同時被
    查獲之陳旭欽所有之物等語，核與陳旭欽於警詢時所述相符
    ，且遍查全卷亦無積極證據可資證明前開物品確屬被告所有
    供其為前揭施用海洛因或甲基安非他命所用者，復非屬違禁
    物或本院應義務沒收之物，故爰均不予宣告沒收，末此敘明
    。
據上論斷，應依刑事訴訟法第273 條之1 第1 項、第299 條第1
項前段，毒品危害防制條例第10條，刑法第11條前段、第47條第
1 項、第55條、第38條第1 項第2 款，判決如主文。
本案經檢察官陳豐年到庭執行職務。
中    華    民    國    98    年    4     月    30    日
                  刑事第十八庭  法  官  張 兆 光
上列正本證明與原本無異。
如不服本判決，應於判決送達後10日內敘明上訴理由，向本院提
出上訴狀 (應附繕本) ，上訴於臺灣高等法院。其未敘述上訴理
由者，應於上訴期間屆滿後20日內向本院補提理由書「切勿逕送
上級法院」。
                                書記官  曹 秋 冬
中    華    民    國    98    年    4     月    30    日
附錄本案論罪科刑法條：
毒品危害防制條例第10條
施用第一級毒品者，處6 月以上5 年以下有期徒刑。
施用第二級毒品者，處3 年以下有期徒刑。


司法院資訊處製作；財團法人民間司法改革基金會備份。
